【裁判字號】    95,訴,1118
【裁判日期】    951013
【裁判案由】    違反毒品危害防制條例
【裁判全文】
臺灣臺南地方法院刑事判決              95年度訴字第1118號
公  訴  人  臺灣臺南地方法院檢察署檢察官
被      告  甲○○
上列被告因違反毒品危害防制條例案件，經檢察官提起公訴（九
十五年度毒偵字第一四八六號），被告於準備程序中為有罪之陳
述，本院合議庭裁定由受命法官獨任進行簡式審判程序，判決如
下：
    主  文
甲○○連續施用第一級毒品，累犯，處有期徒刑壹年。扣案第一
級毒品海洛因壹包內之海洛因（驗餘淨重零點零捌公克）沒收銷
燬之，扣案外包裝壹個、注射針筒壹支及分裝匙壹支均沒收。
    事  實
一、甲○○前因施用毒品案件，經依本院九十年度毒聲字第二七
    七號裁定送觀察、勒戒，因認無繼續施用毒品之傾向，於民
    國九十年三月一日觀察、勒戒執行完畢釋放，並由臺灣臺南
    地方法院檢察署檢察官以九十年度毒偵字第四０一號為不起
    訴處分確定；又因施用毒品案件，經依本院九十年度毒聲字
    第二四七九號裁定送觀察、勒戒，因認有繼續施用毒品之傾
    向，經同署檢察官聲請強制戒治暨提起公訴，戒治部分經依
    本院九十一年度毒聲字第四九七號裁定送強制戒治，於九十
    一年十二月二日停止戒治釋放，起訴部分則經本院以九十一
    年度訴字第二八八號判決處有期徒刑七月確定，而於九十二
    年十月二十七日執行完畢。
二、詎甲○○不知悔改，於前次觀察、勒戒及強制戒治執行完畢
    釋放後，復基於施用第一級毒品海洛因之概括犯意，自九十
    三年四月間某日起至九十五年六月七日凌晨零時許止，在其
    位於臺南縣新市鄉大社村大社七四七號之住處內，以將海洛
    因加水裝入針筒注射於身體之方式，連續施用海洛因多次。
    嗣於九十五年六月七日下午一時許，為警持搜索票至上址搜
    索查獲，扣得其所有之海洛因一包（驗餘淨重０‧０八公克
    ，空包裝重０‧三八公克）、注射針筒一支及分裝匙一支（
    起訴書漏載分裝匙一支），經其同意採尿送驗，結果呈嗎啡
    陽性反應，始悉上情。
三、案經臺南縣警察局移請臺灣臺南地方法院檢察署檢察官偵查
    起訴。
    理  由
一、本案被告甲○○所犯係死刑、無期徒刑、最輕本刑為三年以
    上有期徒刑以外之罪，亦非屬高等法院管轄之第一審案件，
    其於準備程序程序進行中就被訴事實為有罪之陳述，經法官
    告知簡式審判程序之旨，並聽取公訴人及被告之意見後，由
    合議庭裁定進行簡式審判程序，故不受同法第一百五十九條
    第一項、第一百六十一條之二、第一百六十一條之三、第一
    百六十三條之一及第一百六十四條至第一百七十條所規定證
    據能力認定及調查方式之限制，合先敘明。
二、上揭犯罪事實，迭據被告於警詢、偵訊、本院準備程序及審
    理中自白不諱，且其所採尿液經送驗結果，確呈嗎啡陽性反
    應，有長榮大學九十五年六月二十三日確認報告、尿液送驗
    對照表各一紙在卷可稽，而扣案之白粉一包經送驗結果，確
    含第一級第六項毒品海洛因成分，驗餘淨重０‧０八公克，
    空包裝重０‧三八公克，亦有法務部調查局九十五年八月二
    十九日調科壹字第０九五二三００六九三０號鑑定書一紙附
    卷足佐，此外，尚有注射針筒一支及分裝匙一支扣案可憑，
    足認被告之任意性自白確與事實相符，堪以採信。被告前因
    施用毒品案件，經依本院九十年度毒聲字第二七七號裁定送
    觀察、勒戒，因認無繼續施用毒品之傾向，於九十年三月一
    日觀察、勒戒執行完畢釋放，並由臺灣臺南地方法院檢察署
    檢察官以九十年度毒偵字第四０一號為不起訴處分確定；又
    因施用毒品案件，經依本院九十年度毒聲字第二四七九號裁
    定送觀察、勒戒，因認有繼續施用毒品之傾向，經同署檢察
    官聲請強制戒治暨提起公訴，戒治部分經依本院九十一年度
    毒聲字第四九七號裁定送強制戒治，於九十一年十二月二日
    停止戒治釋放，起訴部分則經本院以九十一年度訴字第二八
    八號判決處有期徒刑七月確定，而於九十二年十月二十七日
    執行完畢各節，有臺灣高等法院被告前案紀錄表、臺灣臺南
    地方法院檢察署刑案資料查註紀錄表在卷可參，是被告於前
    次觀察、勒戒及強制戒治執行完畢釋放後五年以內再犯本件
    施用毒品之犯行堪以認定，應依法論科。
三、論罪科刑：
  (一)查海洛因係屬毒品危害防制條例第二條第二項第一款所列之
    第一級毒品，故核被告所為，係犯毒品危害防治條例第十條
    第一項之施用第一級毒品罪。被告施用前後持有第一級毒品
    之低度行為，應為其施用之高度行為所吸收，不另論罪。
  (二)被告先後多次犯行，時間緊接，方法相同，觸犯構成要件相
    同之罪名，顯係基於概括犯意反覆為之，惟被告行為後，刑
    法第五十六條連續犯之規定，業於九十四年二月二日修正公
    布刪除，並於九十五年七月一日施行，依修正後刑法而言，
    被告各次行為將各別獨立論罪，此較諸修正前適用刑法第五
    十六條連續犯之規定論以一罪並加重其刑，顯以修正前刑法
    第五十六條之規定較有利於被告，是既無刑法第二條第一項
    後段之情形，自仍應依刑法第二條第一項前段之規定適用被
    告行為時之法律，而論以連續犯（最高法院九十五年第八次
    刑事庭會議決議內容參照）。故應依修正施行前刑法第五十
    六條連續犯之規定論以一施用第一級毒品罪，並加重其刑。
  (三)被告前因施用毒品案件，經本院以九十一年度訴字第二八八
    號判決處有期徒刑七月確定，於九十二年十月二十七日執行
    完畢等情，有前述前案紀錄表足參，而刑法第四十七條規定
    亦於九十四年二月二日修正公布，並於九十五年七月一日施
    行，被告於受有期徒刑執行完畢後五年以內故意再犯本件有
    期徒刑以上之罪，不論依修正前之刑法第四十七條或依修正
    後之刑法第四十七條第一項規定，均構成累犯，經比較新舊
    法結果，修正後之規定並未較有利於被告，自應逕依修正施
    行前刑法第四十七條論以累犯，並遞加重其刑。
  (四)爰審酌被告另有賭博等前科紀錄，素行非佳，有前述前案紀
    錄表可憑，教育程度為高職畢業，前經觀察、勒戒及強制戒
    治之戒毒程序，竟於前案甫執行完畢即再犯相同罪名，顯係
    不知悔改，本案施用期間長達二年有餘，惟犯後坦承全部犯
    行，態度良好，及施用毒品係自戕身心，對於他人並未構成
    危害等一切情狀，量處如主所示之刑，以資懲儆。
  (五)扣案之海洛因一包內之海洛因，既屬第一級毒品，不問屬於
    被告所有與否，均應依毒品危害防制條例第十八條第一項前
    段之規定宣告沒收銷燬之（鑑驗耗罄之毒品既已滅失，自毋
    庸宣告沒收銷燬），至扣案前揭毒品之外包裝一個，係用於
    包裹毒品，防其裸露、潮濕，便於攜帶施用，扣案注射針筒
    一支及分裝匙一支，乃被告所有供施用海洛因所用之物，業
    據被告供明在卷，爰均依刑法第三十八條第一項第二款之規
    定宣告沒收。
據上論斷，應依刑事訴訟法第二百七十三條之一第一項、第二百
九十九條第一項前段，毒品危害防制條例第十條第一項、第十八
條第一項前段，刑法第十一條前段、第二條第一項前段、修正施
行前刑法第五十六條、第四十七條、刑法第三十八條第一項第二
款，判決如主文。
本案經檢察官乙○○到庭執行職務。
中    華    民    國    95    年    10    月    13    日
                  刑事第五庭  法  官  張婷妮
以上正本證明與原本無異。
如不服本判決，應於收受送達後10日內向本院提出上訴書狀（應
附繕本）。
                              書記官  陳姿利
中    華    民    國    95    年    10    月    13    日
附錄本案論罪科刑法條
毒品危害防制條例第十條第一項
施用第一級毒品者，處六月以上五年以下有期徒刑。


司法院資訊處製作；財團法人民間司法改革基金會備份。
